【裁判字號】    92,訴,1322
【裁判日期】    920630
【裁判案由】    毒品危害防制條例
【裁判全文】
臺灣高雄地方法院刑事判決                        九十二年度訴字第一三二二號
    公  訴  人  臺灣高雄地方法院檢察署檢察官
    被      告  甲○○
右列被告因毒品危害防制條例案件，經檢察官提起公訴（九十一年度毒偵字第二三七
號、九十二年度毒偵字第一一七０號），本院判決如左：
    主  文
甲○○連續施用第壹級毒品，累犯，處有期徒刑壹年；又連續施用第貳級毒品，累犯
，處有期徒刑陸月；應執行有期徒刑壹年肆月。
    事  實
一、甲○○曾於民國八十八年間因違反毒品危害防制條例案件，經本院判處有期徒刑
    六月確定，並於八十九年十二月二十三日執行完畢。甲○○於八十七年間即因施
    用毒品案件，經本院以八十七年度毒聲字第三一四八號裁定觀察勒戒後，經評定
    無繼續施用毒品傾向，由台灣高雄地方法院檢察署於八十七年十二月三日以八十
    七年度偵字第二三九八三號不起訴處分確定，復於八十八年間又因施用毒品案件
    ，經本院以八十八年度毒聲字第九四四號裁定觀察勒戒，經評定有繼續施用毒品
    傾向，復經本院以八十八年度毒聲字第一九六五號裁定強制戒治，又經台灣高雄
    地方法院檢察署提起公訴，經本院以八十九年度鳳簡字第二三七號判處有期徒刑
    六月確定。惟甲○○仍未戒除毒癮，明知海洛因、安非他命業經公告列為毒品危
    害防制條例第二條第二項第一、二款之第一、二級毒品，不得非法持有、施用，
    仍基於施用第一級毒品海洛因及第二級毒品安非他命之概括犯意，自九十年十一
    月十五日起至九十二年一月二日止，以平均一週施用一次之頻率，在高雄縣大寮
    鄉○○村○○路十之九號住處，分別將海洛因混合美娜水以針筒注射人體及將安
    非他命置於玻璃吸食器燒烤吸食其霧氣之方式，分別施用海洛因及安非他命多次
    ，嗣分別於九十年十一月十五日下午十一時許及九十二年一月二日下午二時二十
    五分許，分別在高雄市○○區○○路與沿海一路口為警查獲及經台灣高雄地方法
    院檢察署觀護人通知採尿，始知上情。
二、案經高雄市政府警察局小港分局及台灣高雄地方法院檢察署觀護人室移送台灣高
    雄地方法院檢察署檢察官偵查起訴。
    理  由
一、右開事實，業經被告甲○○於本院審理中自白不諱（參見本院九十二年六月三十
    日審判筆錄），且被告於上開九十年十一月十五日及九十二年一月二日經警及台
    灣高雄地方法院檢察署觀護人採取尿液分別送往高雄市立凱旋醫院政府衛生局及
    長榮大學檢驗，分別驗出含有安非他命、嗎啡（因海洛因於人體內會代謝成嗎啡
    ）反應，此有高雄市立凱旋醫院九十年十二月十一日高市凱醫檢字第００三０一
    號煙毒尿液檢驗成績書及長榮大學九十二年一月十四日確認報告各一紙在卷可稽
    ，足認被告上開自白與事實相符，堪信為真實。此外，被告甲○○於八十七年間
    即因施用毒品案件，經本院以八十七年度毒聲字第三一四八號裁定觀察勒戒後，
    經評定無繼續施用毒品傾向，由台灣高雄地方法院檢察署於八十七年十二月三日
    以八十七年度偵字第二三九八三號不起訴處分確定，復於八十八年間又因施用毒
    品案件，經本院以八十八年度毒聲字第九四四號裁定觀察勒戒，經評定有繼續施
    用毒品傾向，復經本院以八十八年度毒聲字第一九六五號裁定強制戒治，又經台
    灣高雄地方法院檢察署提起公訴，經本院以八十九年度鳳簡字第二三七號判處有
    期徒刑六月確定等事實，亦有不起訴處分書、台灣高雄地方法院檢察署刑案資料
    查註紀錄表及臺灣高等法院被告全國前案紀錄表可按，被告於五年內三犯毒品危
    害防制條例第十條第一、二項之罪，本件事證明確，被告犯行洵堪認定。
二、核其所為，係犯毒品危害防制條例第十條第一項施用第一、二級毒品罪。又被告
    先後多次施用第一、二級毒品海洛因及安非他命之行為，時間緊接，且反覆為之
    ，所犯又係同一罪名之罪，顯係基於概括犯意為之，應依連續犯規定論以一罪，
    並加重其刑。至被告多次持有第一、二級毒品犯行，亦係基於概括之犯意反覆為
    之，本均應以連續持有第一、二級毒品論，惟其持有後進而施用，其持有之低度
    行為均應被施用之高度行為所吸收，故均不另論其持有第一、二級毒品罪。被告
    犯上開二罪，犯意各別，行為互異，應予分論併罰。末查，被告甲○○前曾於八
    十八年間因違反毒品危害防制條例案件，經本院判處有期徒刑六月確定，並於八
    十九年十二月二十三日執行完畢，有臺灣高等法院被告全國前案紀錄表及臺灣高
    雄地方法院檢察署刑案資料查註紀錄表各一份在卷可稽，其於五年以內再犯本件
    有期徒刑以上之罪，為累犯，依刑法第四十七條規定遞加重其刑。爰審酌被告於
    毒品危害防制條例施行後復因施用毒品，經觀察勒戒及強制戒治之處分，經不起
    訴處分及徒刑之執行後，仍未戒絕毒品，再犯相同之罪，顯見其無戒毒悔改之意
    ，惟念其施用毒品乃自戕一己之身體健康，尚未害及他人，且其犯後坦承犯行，
    態度良好等一切情狀，分別量處如主文所示之刑，並定其應執行刑。
據上論斷，應依刑事訴訟法第二百九十九條第一項前段，毒品危害防制條例第十條第
一、二項，刑法第十一條、第五十六條、第四十七條、第五十一條第五款，判決如主
文。
本案經檢察官陳碧霞到庭執行職務。
中      華      民      國      九十二    年     六      月     三十    日
                                      臺灣高雄地方法院刑事庭
                                          法  官  廖建瑜
右正本證明與原本無異。
如不服本判決，應於判決送達後十日內，向本院提出上訴狀。
                                          書記官  王翌翔
中      華      民      國      九十二    年     六      月     三十    日
毒品危害防制條例第十條
施用第一級毒品者，處六月以上五年以下有期徒刑。
施用第二級毒品者，處三年以下有期徒刑。


司法院資訊處製作；財團法人民間司法改革基金會備份。
